臺灣桃園地方法院民事裁定　　　　　　　 96年度抗字第232號
抗　告　人　甲○○
相　對　人　丁○○
　　　　　　丙○○
　　　　　　乙○○
上列當事人間拍賣抵押物事件，抗告人對於中華民國96年11月21
日本院96年度拍字第2267號所為裁定提起抗告，本院裁定如下：
    主  文
抗告駁回。
抗告程序費用壹仟元由抗告人負擔。
    理  由
一、按抵押權人於債權已屆清償期而未受清償者，得聲請法院拍
    賣抵押物，就其賣得價金而受清償，民法第873 條第1 項定
    有明文。而抵押權人為此項聲請准予拍賣抵押物之裁定，係
    屬非訟事件，祗須其抵押權已依法登記，並債權已屆清償期
    而未受清償，法院即應為准許拍賣抵押物之裁定，此法院所
    為准許拍賣抵押物之裁定，無確定實體法上之法律關係存否
    之性質，於債權及抵押權之存否，亦無既判力，最高法院58
    年度台抗字第524 號著有判例可稽。是對於此項法律關係有
    爭執者，應由有爭執之人，另循民事訴訟程序，以資解決，
    同院51年度台抗字第269 號判例亦足參照。
二、抗告意旨略以：抗告人於原審聲請拍賣抵押物之裁定中清楚
    載明系爭抵押權所擔保之範圍包括：(1)本金新台幣（下同）
    118 萬元，及自民國86年9 月23日起至清償日止，按週年利
    率40％計算之違約金；(2)本金132 萬元及自86年9 月26日起
    至清償日止，按每1 萬元每日20元計算之違約金。詎原審裁
    定就上開違約金部分均漏未記載，使抗告人遭受莫大之損害
    。爰依法提起抗告，求為更適法之裁定等語。
三、經查：本件抗告人於原審主張第三人林正次於86年6 月23日
    以原審裁定附表所示原設定標示之不動產為向抗告人所負債
    務之擔保，設定本金最高限額300 萬元之抵押權，嗣後如附
    表所示原設定標示之不動產經分割成如原審裁定附表所示請
    求拍賣之不動產與土地已被徵收部分之15筆土地，其中如附
    表所示請求拍賣之不動產現已移轉登記予相對人所有，而抗
    告人原設定之抵押權亦經分割轉載於如附表所示請求拍賣之
    不動產上，上開不動產物權均依法登記在案。茲因第三人林
    正次對抗告人負債250 萬元，已屆清償期而未為清償，為此
    聲請拍賣抵押物等語，並據提出他項權利證明書、土地登記
    謄本、抵押權設定契約書、本票等件為證。經原審形式上審
    查系爭抵押權已依法登記，且抵押債權已屆清償期而未受清
    償，故裁定就抗告人所有如附表所示之不動產准予拍賣，經
    核於法並無不合。至抗告人之債權金額及系爭抵押權擔保之
    債權範圍、金額，係屬拍賣抵押物強制執行程序債權分配事
    項，非拍賣抵押物裁定應記載事項，且當事人於拍賣抵押物
    強制執行程序中就分配表所載之債權或分配金額有不同意者
    ，係屬實體上之爭執，非訟法院無從審酌。抗告人以前述主
    張原審裁定漏未記載系爭違約金等語爭執，委無可採，抗告
    人執此提起抗告，請求廢棄原裁定，為無理由，應予駁回。
四、依非訟事件法第46條、第21條第2 項、第24條第1 項，民事
    訴訟法第495 條之1 第1 項、第449 條第1 項、第78條，裁
    定如主文。
中　　華　　民　　國　　96　　年　　12　　月　　31　日
            民事第二庭審判長法  官　劉克聖
                            法  官  張金柱
                            法  官  蔡寶樺
以上正本係照原本作成
本裁定除以適用法規顯有錯誤為理由，並經本法院許可外，不得
再抗告。如提起再抗告，應於收受本裁定送達後10日內向本院提
出再抗告狀，並繳納再抗告費新臺幣1,000 元。
中　　華　　民　　國　　96　　年　　12　　月　　31　　日
                            書記官  謝至菁
